臺灣臺南地方法院刑事判決　
111年度易字第625號
公  訴  人  臺灣臺南地方檢察署檢察官
被      告  李春南  


            陳文貴  



            陳俊穎  


上列被告因賭博案件，經檢察官提起公訴（111年度營偵字第398
號），被告於本院準備程序中就被訴事實為有罪之陳述，經告知
簡式審判程序之旨，並聽取被告與公訴人意見後，本院裁定以簡
式審判程序進行審理，判決如下：
    主  文
李春南、陳文貴、陳俊穎均犯賭博罪，各處罰金新臺幣貳仟元，
如易服勞役，均以新臺幣壹仟元折算壹日。
扣案如附表編號1至7所示之物均沒收。
    事實及理由
一、本案被告李春南、陳文貴、陳俊穎所犯為死刑、無期徒刑、
    最輕本刑3年以上有期徒刑以外之罪，亦非高等法院管轄之
    第一審案件，其等於準備程序中就被訴事實為有罪之陳述，
    經告知簡式審判程序之旨，並聽取檢察官及被告3人之意見
    後，本院依刑事訴訟法第273條之1第1項規定裁定進行簡式
    審判程序，是本案之證據調查，依同法第273條之2規定，不
    受同法第159條第1項、第161條之2、第161條之3、第163條
    之1及第164條至第170條所規定證據能力認定及調查方式之
    限制，合先敘明。
二、本案除應於證據欄補充：「被告3人於本院準備程序及審理
    時之自白」外，其餘之犯罪事實及證據均引用本案起訴書之
    記載（如附件）。
三、論罪科刑：
　㈠核被告3人所為，均係犯刑法第266條第1項之賭博罪。
　㈡爰審酌被告3人不思以正途賺取財物，明知賭博易使人沉迷、
    散盡財產，竟以起訴書所載方式賭博財物，助長賭博歪風及
    投機僥倖心理，敗壞社會風氣，所為實屬不該，惟念被告3
    人犯後坦承犯行不諱，犯後態度良好，兼衡被告3人犯罪之
    動機、目的、手段、素行，及於本院審理中分別自述之智識
    程度、家庭生活狀況(見本院卷第63頁)等一切情狀，分別量
    處如主文所示之刑，及均諭知易服勞役之折算標準，以示懲
    儆。
四、扣案如附表編號1至7所示之物，分別為當場賭博之器具、在
    賭檯之財物，業據被告3人陳述在卷(見本院卷第61頁)，復
    有臺南市政府警察局學甲分局扣押物品目錄表及現場照片附
    卷可憑(見警卷第23頁、43至51頁)，爰均依刑法第266條第4
    項規定，不問屬於犯人與否，宣告沒收之。
據上論斷，應依刑事訴訟法第273條之1第1項、第299條第1項本
文、第310條之2、第454條第2項，判決如主文。
本案經檢察官許嘉龍提起公訴，檢察官黃信勇到庭執行職務。
中　　華　　民　　國　　111 　年　　8 　　月　　1 　　日
                  刑事第十庭    法　官　潘明彥
以上正本證明與原本無異。
如不服本判決應於收受本判決後20日內向本院提出上訴書狀，並
應敘述具體理由。其未敘述上訴理由者，應於上訴期間屆滿後20
日內向本院補提理由書狀（均須按他造當事人之人數附繕本）「
切勿逕送上級法院」。 
　　　　　　　　　　　　　　　　書記官  蘇豐展
中　　華　　民　　國　　111 　年　　8 　　月　　1 　　日
附錄本案論罪科刑法條：
中華民國刑法第266條
在公共場所或公眾得出入之場所賭博財物者，處5萬元以下罰金
。
以電信設備、電子通訊、網際網路或其他相類之方法賭博財物者
，亦同。
前二項以供人暫時娛樂之物為賭者，不在此限。
犯第一項之罪，當場賭博之器具、彩券與在賭檯或兌換籌碼處之
財物，不問屬於犯罪行為人與否，沒收之。
附表：                        (金額單位：新臺幣/元)     編號 品  名 數量 單位 所有人/持有人/保管人 1 未拆封天九牌 2 副 王志勝 2 已拆封天九牌 1 副 同上 3 現金 550 元 同上 4 現金(抽頭金) 200 元 同上 5 現金 3,450 元 李春南 6 現金 2,400 元 陳文貴 7 現金 1,400 元 陳俊穎 

【附件】：
臺灣臺南地方檢察署檢察官起訴書
                                    111年度營偵字第398號
　　被　　　告　王志勝　男　55歲（民國00年00月00日生）
　　　　　　　　　　　　住○○市○○區○○里00鄰○○0000
　　　　　　　　　　　　00號
　　　　　　　　　　　　國民身分證統一編號：Z000000000號
　　　　　　　　李春南　男　56歲（民國00年0月00日生）
　　　　　　　　　　　　住○○市○○區○○里0鄰○○00號
　　　　　　　　　　　　國民身分證統一編號：Z000000000號
　　　　　　　　陳文貴　男　59歲（民國00年00月00日生）
　　　　　　　　　　　　住○○市○○區○○里0鄰○○00號
　　　　　　　　　　　  國民身分證統一編號：Z000000000號
　　　　　　　　陳俊穎　男　44歲（民國00年00月00日生）
　　　　　　　　　　　　住○○市○○區○○里0鄰○○0000
　　　　　　　　　　　　號
　　　　　　　　　　　　國民身分證統一編號：Z000000000號
上列被告等因賭博案件，業經偵查終結，認為應提起公訴，茲將
犯罪事實及證據並所犯法條分敘如下：
        犯罪事實
一、王志勝基於基於在公眾得出入之場所賭博財物、聚眾賭博及
    普通賭博之犯意，於民國111年1月26日15時許，提供其位在
    臺南市○○區○○00號之住處為賭博場所，並提供天九牌為賭具
    ，供李春南、陳文貴及陳俊穎等3人在上開地點以前揭賭具賭
    博財物，其賭博方式係由4人把玩，約定2人1組，由賭客每
    次下注新臺幣（下同）50元，賭客每人分持2張天九牌，以
    天九牌進行牌面大小點數比輸贏，若拿到牌面為1對即2張牌相
    同，贏取賭金則加倍為200元，王志勝則於賭客贏取賭金後，
    從中抽取50元(每副牌上限抽取200元)，供作抽頭金以牟利
    。嗣於同日15時25分許，為警據報到場查獲，復扣得王志勝
    所有之天九牌3副、賭資共7,800元、抽頭金200元，始悉上情
    。
二、案經臺南市政府警察局學甲分局報告偵辦。
　　　　證據並所犯法條
一、被告王志勝雖否認賭博犯行，辯稱：那是我家外面，不是賭博
    場所，大家剛好在泡茶，提議一起玩，抽頭的錢是買飲料或啤
    酒云云，然上開犯罪事實，業據被告李春南及陳俊穎於警詢
    時及偵查中、被告陳文貴於警詢時坦承不諱，並有臺南市政
    府警察局學甲分局扣押筆錄、扣押物品目錄表、現場照片8張
    附卷可稽，足認被告李春南、陳俊穎、陳文貴等人之自白與
    事實相符，至被告王志勝所辯尚難採信。綜上，其等犯罪嫌
    疑均堪認定。
二、核被告王志勝所為，係犯刑法第266條第1項前段之在公眾得
    出入之場所賭博財物罪嫌、第268條前段之意圖營利供給賭
    博場所罪嫌、同條後段之意圖營利聚眾賭博罪嫌；被告李春
    南、陳俊穎、陳文貴所為，均係犯刑法第266條第1項前段之
    普通賭博罪嫌。又被告王志勝以一行為同時觸犯上開3罪名
    ，為想像競合犯，請依刑法第55條前段規定從一重之圖利聚 
    眾賭博罪處斷。至扣案之上開天九牌3副、賭資共7,800元、
    抽頭金200元等物，均為賭博之器具或在賭檯之財物，請均依
    刑法第266條第3項規定，不問屬於犯人與否，併予宣告沒收
    。
三、依刑事訴訟法第251條第1項提起公訴。
    此  致
臺灣臺南地方法院
中　　華　　民　　國　 111　　年　　5 　　月　　12　　日
　　　　　　　　　　　　　    檢察官  許  嘉  龍
本件證明與原本無異
中　　華　　民　　國　 111　　年　　5 　　月　　18　　日
　　　　　　　　　　　　　　　書記官　陳　立　偉
附錄法條：
中華民國刑法第266條
在公共場所或公眾得出入之場所賭博財物者，處 5 萬元以下罰
金。
以電信設備、電子通訊、網際網路或其他相類之方法賭博財物者
，亦同。
前二項以供人暫時娛樂之物為賭者，不在此限。
犯第 1 項之罪，當場賭博之器具、彩券與在賭檯或兌換籌碼處
之財物，不問屬於犯罪行為人與否，沒收之。

中華民國刑法第268條
意圖營利，供給賭博場所或聚眾賭博者，處 3 年以下有期徒刑
，得併科 9 萬元以下罰金。